# 极端市场下公允价值的确认问题.

提问人：二月风筝 时间：2019-01-07 15:08:41
陈版主，请教一个极端市场条件下公允价值的确认问题，案例背景如下：
A 公司 2014 年购入B 上市公司 3 亿股股票，持股比例为 1%，一直作为可供出售金融资产核算，A 公司一直以 B 公司年末最后一个交易日的收盘价确定其对B 公司股票的公允价值。 2017 年初，B公司发布公告称将进行重大资产收购活动，截止 2017 年 12 月 31 日，因该事项导致 B公司一直处理停牌状态。 2018 年 1 月初 B 公司股票恢复上市交易，但从上市交易起连续 3 个交易日跌停。
问题：A公司持有 B公司股票，在 2017 年 12 月 31 日停牌状态如何确定公允价值。

回答人：chenyiwei
证监会和证券业协会对证券公司如何计量长期停牌的上市公司股票是有相应指引的，可以参考。鉴于已知期后复牌持续跌停的事实，故估计期末公允价值时应足够谨慎。

提问人：二月风筝 时间：2019-01-07 19:08:55
陈版主，A 公司不是证券公司，是一家国有企业，是否也可以借鉴呢。

回答人：chenyiwei
可以参照。